【裁判字號】    92,易,560
【裁判日期】    920411
【裁判案由】    竊盜
【裁判全文】
臺灣板橋地方法院刑事判決                          九十二年度易字第五六號
    公  訴  人  臺灣板橋地方法院檢察署檢察官
    被      告  甲○○
右列被告因竊盜案件，經台灣板橋地方法院檢察署檢察官提起公訴（九十二年度偵字
第一九０三號），及台灣桃園地方法院檢察署檢察官移
第二一五一七號），乙○判決如左：
    主  文
甲○○攜帶兇器毀越安全設備竊盜未遂，累犯，處有期徒刑拾月。扣案之鐵剪刀壹支
沒收。
    事  實
一、甲○○曾因偽造有價證券案件，經臺灣高雄地方法院於民國八十五年十月八日以
    八十五年度訴字第二三八五號判處有期徒刑三年四月，於同年十一月十五日確定
    ，於八十八年九月十八日縮短刑期假釋出監，於同年十一月二十七日假釋期滿執
    行完畢；並因攜帶兇器毀越安全設備竊盜案件，經臺灣桃園地方法院以九十一年
    度易字第一七九六號判處有期徒刑九月，猶不知悔改，復意圖為自己不法之所有
    ，基於竊盜之犯意，於九十二年一月八日下午三時三十分許，攜帶客觀上足以對
    人之生命、身體、健康、安全構成威脅，具有危險性之兇器鐵剪刀一支，至台北
    縣鶯歌鎮○○路三二九巷四一號五樓之加蓋頂樓，以前開鐵剪刀剪斷上址具防盜
    功能之窗戶鐵窗鐵條（毀損部分未據告訴），並推開未上鎖之窗戶，踰越前開有
    防閑作用之安全設備窗戶，進入屋內（無故侵入住宅部分未據告訴），著手物色
    財物，適屋主丙○○聽見其剪斷鐵窗發出之聲響，而往門外躲避並報警，甲○○
    於尚未竊得財物即因聽見丙○○講話之聲音，深怕被發現，而打開頂樓大門倉皇
    逃逸而未遂。旋為警在台北縣鶯歌鎮○○路三二九巷六三號頂樓查獲，並扣得甲
    ○○所有供其前開竊盜未遂犯行所用之鐵剪刀一支。
二、案經丙○○告訴台北縣政府警察局三峽分局報告臺灣板橋地方法院檢察署檢察官
    偵查起訴。
    理  由
一、右揭事實，業據被告甲○○於警訊、檢察官偵訊及乙○調查、審理中坦承不諱，
    核與告訴人丙○○指訴情節相符，此外並有台北縣政府警察局三峽分局扣押物品
    目錄表、扣押物品收據各乙紙附卷可稽，及扣案之鐵剪刀一支可資佐證，足徵被
    告自白與事實相符，本件事證明確，被告犯行洵堪認定。
二、查鐵剪刀尖端鋒利，係足以對人之身體、生命、安全構成威脅，客觀上具有危險
    性之兇器，又窗戶及其外之鐵窗均屬依社會通常觀念足認為防盜之設備。核被告
    意圖為自己不法之所有，攜帶兇器鐵剪刀，並持之剪斷鐵窗之鐵條，踰越窗戶侵
    入告訴人丙○○住處竊盜而不遂之所為，係犯刑法第三百二十一條第二項、第一
    項第二款、第三款之攜帶兇器毀越安全設備竊盜未遂罪。又被告曾因偽造有價證
    券案件，經臺灣高雄地方法院於八十五年十月八日以八十五年度訴字第二三八五
    號判處有期徒刑三年四月，於同年十一月十五日確定，於八十八年九月十八日縮
    短刑期假釋出監，於同年十一月二十七日假釋期滿執行完畢，此有台灣高等法院
    被告全國前案紀錄表乙紙附卷可稽，其受有期徒刑之執行完畢，五年以內再犯有
    期徒刑以上之本罪，為累犯，應依刑法第四十七條之規定加重其刑。被告已著手
    於竊盜犯罪行為之實施，尚未得手之際，旋為告訴人丙○○發覺，報警查獲，為
    未遂犯，應依刑法第二十六條前段減輕其刑。並依刑法第七十一條第一項之規定
    先加後減。爰審酌被告前已因攜帶兇器毀越安全設備竊盜，經臺灣桃園地方法院
    判處有期徒刑九月，復為本件攜帶兇器毀越安全設備竊盜未遂犯行，兼衡其犯罪
    之動機、目的、手段、攜帶兇器侵入住宅不僅可能造成財物損失，亦對人身安全
    具有潛在威脅，所生之危害，及坦承犯行之犯罪後態度等一切情狀，量處如主文
    所示之刑。扣案之鐵剪刀一支為被告所有供其犯本件竊盜未遂犯行所用之物，業
    據其供承不諱，應依刑法第三十八條第一項第二款宣告沒收。
三、移送併案審理意旨另以：被告於九十一年九月二十五日晚間七時許夜間，侵入位
    在桃園市○○街一一七號三樓寶禾國際科技有限公司（以下簡稱寶禾公司），竊
    取電腦、液晶螢幕各一台、行動電話一具、空白支票一張後，並未經授權順手將
    寶禾公司，盜蓋在前開所竊之合作金庫空白支票發票人處，並填入新台幣七十九
    萬七千五百七十元之金額而偽造有價證券，嗣於九十一年九月二十七日持支至彰
    化銀行新明分行提示行使時，為銀行行員發現有異報警查獲，認被告所涉罪嫌，
    與本案具有連續犯關係，屬裁判上一罪，為法律上之同一案件，而移送併案審理
    云云。惟被告於九十一年九月二十五日晚間七時許至寶禾公司竊盜，並未攜帶工
    具，且是臨時起意，與本件攜帶兇器鐵剪刀一支，至台北縣鶯歌鎮○○路三二九
    巷四一號五樓之加蓋頂樓，毀越安全設備竊盜犯行沒有任何關連，本件檢察官起
    訴部分是另行起意，騎車經過，看到可能可以偷，所以就回家拿工具去偷，並非
    九月二十五日偷完又想再偷，二件都是臨時起意。九月二十五日後之三個月間亦
    無其他竊盜案件等情，業據被告於乙○審理時供承不諱。又被告雖曾於乙○九十
    二年二月十二日調查中稱兩件間基於一個竊盜的概括故意而偷竊，然其於乙○審
    理中則陳稱其於乙○前開調查中所述之意思，並非併案審理部分與本件有概括犯
    意，其意思是以為在問當時在桃園還有無其他案件，所以回答是，所以這二件並
    無概括的犯意等語，參諸併案審理部分為被告於夜間侵入公司竊盜，而本件則是
    攜帶兇器毀越安全設備竊盜，兩者方法尚非相同，時間相隔三個月餘，被告於乙
    ○審理中所述應尚屬可採，併案審理部分與本件起訴部分應均為臨時起意，被告
    主觀上即非基於概括犯意為之，尚無連續犯裁判上一罪關係，自無從併予審理，
    應退回檢察官另為適當之處理，附此敘明。
據上論斷，應依刑事訴訟法第二百九十九條第一項前段，刑法第三百二十一條第一項
第二款、第三款、第二十六條前段、第四十七條、第三十八條第一項第二款，判決如
主文。
本案經檢察官李吉祥到庭執行職務。
中      華      民      國     九十二     年     四     月     十一     日
                                臺灣板橋地方法院刑事第二庭
                                    法  官    張宏節
右正本證明與原本無異。
如不服本判決，應於判決送達後十日內向乙○提出上訴狀。
                                    書記官    李淑秋
中      華      民      國      九十二      年    四    月    十五      日
附錄：
刑法第三百二十一條
犯竊盜罪而有左列情形之一者，處六月以上五年以下有期徒刑：
一、於夜間侵入住宅或有人居住之建築物、船艦或隱匿其內而犯之者。
二、毀越門扇、牆垣或其他安全設備而犯之者。
三、攜帶兇器而犯之者。
四、結夥三人以上而犯之者。
五、乘火災、水災或其他災害之際而犯之者。
六、在車站或埠頭而犯之者。
前項之未遂犯罰之。


司法院資訊處製作；財團法人民間司法改革基金會備份。
